# 请教陈老师，关于发电供暖企业停工损失会计处理

提问人：胡小莫儿 时间：2022-02-20 16:21:15
请教陈老师发电供暖企业，企业考虑成本效益原则，夏季进行停产维修。夏季停产期间发生固定成本为人工工资（包含劳务费）、固定资产折旧，以及维修成本（包括维修费、电费、维修材料领用、检测费等费用），应在财务报表中如何列示？
①发生的以上所有费用均在管理费用-停工损失中核算？
②还是只将发生的固定成本（人工、固定资产折旧）计入管理费用-停工损失中核算，其余费用计入生产成本中核算？

回答人：chenyiwei
此类季节性停工期间的相关支出，包括人工工资（包含劳务费）、固定资产折旧，以及维修成本（包括维修费、电费、维修材料领用、检测费等费用），均直接计入管理费用处理。